# 有限合伙纳入合并的相关问题

提问人：冰皮 时间：2016-09-09 17:46:19
A公司为集团控股公司，设立投资公司B。
B公司设立有限合伙企业C，B为C的GP，B占C企业1%的投资份额。B对C投资行为有完全的决策权。
有限合伙企业C的LP均为集团公司内的企业 E/F/H/G，合计占有C企业99%的投资份额，E/F/H/G均在A的合并范围内。
现在就以下 2 个问题求助陈版及论坛的各位大神:
1.C限合伙企业需不需要纳入合并，由谁合并。
2.B应将向C的投资放在哪个科目中。

回答人：chenyiwei
1 、从你说的情况看，B（GP）为代理人，不能控制C，但各位LP中是否有单独可控制C合伙企业的情况，你提供的背景不清晰，不能判断。 但是，A可以合并该合伙企业C，这一点是确定的。 2 、B对C的投资在实务中多数是作为可供出售金融资产核算。也有观点认为这种情况仍有重大影响，按权益法核算的。

提问人：冰皮 时间：2016-09-09 19:12:54
万分感谢陈版的回答
补充一下C的经营决策是由B来控制的。
决策过程: B找到项目，有集团内部单位愿意投，那就作为LP把钱打到一个由B设立的有限合伙企业，B通过有限合伙企业去投到项目中。 有限合伙C是一个通道，实际投资中不一定都通过合伙企业的方式，也有资管或者基金通道。但就有限合伙企业会涉及到合并的问题。
合伙企业C是完全由B来控制的。B有些项目能拿到C的超额收益，如果投向债权类项目有时候只拿平均收益，不拿超额收益。

回答人：chenyiwei
1 、合伙企业的利润分配机制是什么？B如何取得超额收益？ 2 、合伙企业的管理机制，是否每个LP对应于一个独立的资产池，还是作为一个整体资产池，所有收益由全部合伙人按照事先确定的固定比例分享？

提问人：冰皮 时间：2016-09-09 19:34:12
某股权类项目，合伙协议约定，超过10%收益的部分，B享有额外的20%收益。LP享有超过10%收益部分的80%收益。
不超过10%的部分，按投资份额享有收益。
债权类目前只有一个，上市公司的定向增发，明股实债。B不享受超额收益，全体合伙人都按投资份额分配收益。

回答人：chenyiwei
Ｂ仍可认定为代理人，其他信息请继续补充。

提问人：冰皮 时间：2016-09-09 19:55:17
一个合伙企业对应一个项目，LP以内部单位为主，一般集团内部单位占到投资份额的80%-100%
收益由全部合伙人按事先约定的比例分享。
明股实债的项目有外部LP，约定享有剩余收益。GP和LP获得固定收益，按投资份额平均分配。

回答人：chenyiwei
这种情况下的合伙企业可能需将每个合伙人的投资份额看作一个单独的资产池，每个合伙人控制自己所出资份额形成的资产池，并独享该资产池内的收益，所以是每个合伙人将自己对应的资产池纳入自身合并报表范围。